【裁判字號】    90,交簡上,2
【裁判日期】    900919
【裁判案由】    過失致死
【裁判全文】
臺灣臺東地方法院刑事裁定                            九十年度交簡上字第二號
    上  訴  人  臺灣臺東地方法院檢察署
    被      告  乙○○
右上訴人因被告過失致死案件，不服本院臺東簡易庭中華民國九十年六月二十九日九
十年度東簡字第二九號第一審簡易判決，提起上訴，本院合議庭為第二審判決如左：
        主  文
上訴駁回。
        事實及理由
一、本案經本院審理結果，認第一審判決認事用法及量刑均無不當，應予維持，並引
    用第一審判決書記載之事實、證據及理由。
二、檢察官上訴意旨略以：按刑法第二百七十六條第二項所謂之業務，係指以反覆同
    種類之行為為目的之社會活動而言，故一人不以一種業務為限，如一人同時兼有
    二種或二種以上之業務，而在某一種業務上有不慎致人於死之行為，即應負其業
    務過失致人於死罪責，最高法院六十九年度臺上字第四○四七號判例可資參酌，
    雖被告於原審到庭供陳係因叔叔劉乾城身體不適，才由伊代替其載運雞隻前來臺
    東販賣等語，惟其亦陳稱在過年過節時，亦會代伊胞叔載運雞隻販賣，其非從事
    此項工作，主要是在一家生化公司工作，但現在已經離職（見原審民國九十年六
    月二十六日訊問筆錄第三頁）等語，足見被告載運雞隻四處販賣，已有一段時日
    ，又觀其持有普通大貨車駕駛執照一情，可知被告為載運雞隻四處販賣，而考取
    得普通大貨車之駕駛執照，此次駕車前來臺東，顯非臨時為之，駕駛係其附隨業
    務之行為，實屬無礙，又縱令原審認定被告僅係臨時駕車載運雞隻販賣，而認駕
    駛非被告之附隨業務行為，惟刑法加重處罰業務之行為，係因其行為反覆實施，
    而具有超越一般人法益侵害之危險性，如不認被告此次載運雞隻販賣之行為，為
    其附隨之業務，則不啻認為被告販賣雞隻行為，非其業務，亦認為具有業務身分
    之人，所為之第一次附隨業務之駕駛行為，非在其業務範圍之內之論證，則原審
    以被告之辯解與證人劉乾城之證言，認定被告非係業務過失致人於死之犯行，據
    為被告有利之認定，尚有未洽，爰依刑事訴訟法第三百四十四條第一項、第四百
    五十五條之一提起上訴，請本院將原判決撤銷，更為適當合法之判決等語。經查
    ，刑法上所謂業務，雖不以有特別技能而從事之業務為限，但因業務上過失致人
    於死之罪，必以專從事於某種業務之人，因是項業務上過失致人於死為其成立之
    要件，否則只能以通常過失致人於死論罪（最高法院十八年非字六八號判例意旨
    可資參酌）。本件被告雖持有普通大貨車駕駛執照，亦為被告所自承，然持有普
    通大貨車駕駛執照僅代表被告具有得行駛大貨車之形式上資格，尚不得以取得大
    貨車駕駛執照即認被告係以駕駛大貨車為業務；再被告並非專以駕車載運雞隻為
    業務，僅係因被告之叔劉乾城臨時之委託，而於九十年四月三日肇事當天駕駛貨
    車載運雞隻至臺東縣，業據證人劉乾城於原審時證述在卷，則被告偶因駕車不慎
    致被害人黃煥賢死亡，要不得謂為業務上過失，是原審論以被告刑法第二百七十
    六條第一項普通過失致人於死之罪，並審酌被告之智識程度、過失程度、犯後自
    首、所生損害、犯後坦承及已與被害人家屬甲○○達成和解等一切情狀後，並按
    刑法第七十四條第一款規定，量處有期徒刑六月，如易科罰金，以銀元三百元折
    算一日，以及宣告緩刑二年，並無不當。上訴人以原審論以刑法第二百七十六條
    第一項普通過失致人於死之罪為由提起上訴，認原判決適用法條違誤，則無理由
    ，應予駁回。
據上論結，應依刑事訴訟法第四百五十五條之一第三項、第三百七十三條、第三百六
十八條，判決如主文。
本案經檢察官楊大智到庭執行職務。
中    華    民    國      九十        年        九      月      十九    日
                                  臺灣臺東地方法院刑事庭
                                    審判長法  官  蔡勝雄
                                          法  官  劉柏駿
                                          法  官  范智達
右正本證明與原本無異。
本判決不得上訴。
                                          書記官  賴淑芬
中    華    民    國      九十        年        九      月     二十     日


司法院資訊處製作；財團法人民間司法改革基金會備份。
